臺灣基隆地方法院刑事判決　　　　　　100年度簡上字第231號
上　訴　人　臺灣基隆地方法院檢察署檢察官
被　　　告　楊妹花
上列上訴人因竊盜案件，不服本院基隆簡易庭中華民國100年10
月28日100年度基簡字第1494號第一審刑事簡易判決（檢察官聲
請簡易判決處刑案號：100年度偵字第3859號），提起上訴，本
院管轄之第二審合議庭判決如下：
    主  文
原判決撤銷。
楊妹花攜帶兇器竊盜，處有期徒刑陸月，如易科罰金以新台幣壹
仟元折算壹日。緩刑年。
扣案之鐵勾壹支、漁網貳捲均沒收。
    事  實
一、楊妹花意圖為自己不法之所有，於民國100年8月21日上午10
    時15分，在新北市貢寮區○○○街55之1 號旁，以客觀上足
    供兇器使用之鐵鉤，竊取水池裡李慶星所養殖之鮑魚17顆得
    手。嗣經李慶星報警，警員到場查獲，並扣得楊妹花所有之
    鐵鉤1支及裝鮑魚之漁網2捲。
二、案經新北市政府警察局瑞芳分局移送臺灣基隆地方法院檢察
    署檢察官偵查終結聲請以簡易判決處刑。
    理  由
壹、程序部分
    按被告以外之人於審判外之陳述，雖不符前4 條之規定，而
    經當事人於審判中同意作為證據，法院審酌該言詞陳述或書
    面陳述作成時之情況，認為適當者，亦得為證據；當事人、
    代理人或辯護人於法院調查證據時，知有第159條第1項不得
    為證據之情形，而未於言詞辯論終結前聲明異議者，視為有
    前項之同意，刑事訴訟法第159條之5定有明文。本案下列引
    為證據之證人陳述及書證，經本院依法踐行調查證據程序，
    檢察官、被告均不爭執各該證據之證據能力，且以之作為證
    據並無不當，依上揭法條之規定，自均有證據能力，先予敘
    明。
貳、實體部分
一、上開事實，業據被告楊妹花於警詢中、偵查中及本院審理時
    供承不諱（臺灣基隆地方法院檢察署100 年度偵字第3859號
    偵查卷第7頁至第9頁、第30頁至第31頁），並經證人李慶星
    於警詢中、偵查中證述明確（同上偵查卷第5頁至第6頁、第
    32頁至第33頁），復有新北市政府警察局瑞芳分局搜索扣押
    筆錄、扣押物品目錄表、贓物認領保管單及現場照片5 張附
    卷可稽，並有被告所有作案用之鐵勾1支、漁網2捲等物扣案
    為證。綜上，足認被告自白確與事實相符，可以採信。本件
    罪證明確，被告犯行洵堪認定，自應依法論科。
二、按刑法第321條第1項第3 款之攜帶兇器竊盜罪，係以行為人
    攜帶兇器竊盜為其加重條件，此所謂兇器，其種類並無限制
    ，凡客觀上足對人之生命、身體、安全構成威脅，具有危險
    性之兇器均屬之，且祇須行竊時攜帶此種具有危險性之兇器
    為已足，並不以攜帶之初有行兇之意圖為必要（最高法院79
    年臺上字第5253號判例意旨參照）。查扣案之鐵勾係金屬材
    質，尖端銳利，有卷附照片足參（同上偵查卷第21頁），客
    觀上足以對人之生命、身體、安全構成威脅，具有危險性，
    顯屬兇器無誤。核被告所為，係犯刑法第321條第1項第3 款
    之攜帶兇器竊盜罪。原審以被告罪證明確，援引刑法第 320
    條第1項、第42條第3項、刑法施行法第1條之1，量處被告罰
    金新台幣3000元，並諭知罰金易服勞役之折算標準，固非無
    見，惟被告係持鐵勾之兇器竊取被害人所有之物，所為係犯
    刑法第321條第1項第3 款之攜帶兇器竊盜罪；原審未及斟酌
    此點，容有未洽，檢察官持此提起上訴，指摘原審判決不當
    ，非無理由，自應將原審判決予以撤銷改判。爰審酌被告生
    活狀況、品行、其犯罪之動機、目的係為圖不勞而獲，其正
    值壯年，不思己力循正常管道獲取財物，所為影響他人財產
    安全，惟其犯罪後坦承犯行之態度等一切情狀，量處如主文
    所示之刑，併諭知易科罰金之折算標準，以示懲儆。
三、末查，被告無犯罪前科紀錄，有臺灣高等法院被告前案紀錄
    表可參，素行尚佳，其於本案偵、審中對於本件竊盜犯行自
    始均供承明確，諒係因一時失慮，致罹刑章，參以被告竊得
    之鮑魚已物歸原主，所生危害尚非嚴重，被告並已於警詢時
    向被害人道歉（同上偵查卷第30頁至第31頁），足認其犯後
    尚知悔悟，本院認被告經此教訓，應已知警惕，信無再犯之
    虞。復審酌被告之年齡、教育程度、職業等情事，認所宣告
    之刑，以暫不執行為當，爰依刑法第74條第1項第1款之規定
    併予宣告緩刑3年，以啟自新。
四、扣案之鐵勾1支、漁網2捲，均係被告所有供犯罪所用之物，
    業據被告敘明在卷，均應依刑法第38條第1項第2款規定，併
    為沒收之諭知。
據上論斷，應依刑事訴訟法第455條之1第1項、第3項、第369 條
第1 項前段、第364條、第299條第1項前段，刑法第321 條第1項
第3款、第41條第1項前段、第38條第1項第2款、第74條第1項第1
款，刑法施行法第1條之1，判決如主文。
本案經檢察官黃佳權到庭執行職務
中    華    民    國   100    年    12    月    30    日
                  刑事第二庭審判長法  官  王福康
                                  法  官  高偉文
                                  法  官  劉桂金
以上正本證明與原本無異。
本件判決不得上訴。
中    華    民    國   100    年    12    月    30    日
                                  書記官  彭淑芳
【附錄論罪法條】
刑法第321條：
犯竊盜罪而有下列情形之一者，處6月以上、5年以下有期徒刑，
得併科新臺幣10萬元以下罰金：
一、侵入住宅或有人居住之建築物、船艦或隱匿其內而犯之者。
二、毀越門扇、牆垣或其他安全設備而犯之者。
三、攜帶兇器而犯之者。
四、結夥三人以上而犯之者。
五、乘火災、水災或其他災害之際而犯之者。
六、在車站、埠頭、航空站或其他供水、陸、空公眾運輸之舟、
    車、航空機內而犯之者。
前項之未遂犯罰之。